【裁判字號】    92,上訴,348
【裁判日期】    920417
【裁判案由】    毒品危害防制條例
【裁判全文】
臺灣高等法院臺南分院刑事判決              九十二年度上訴字第三四八號    Ｇ
      上  訴  人
      即  被  告  甲  ○  ○
右上訴人因違反毒品危害防制條例案件，不服臺灣臺南地方法院九十一年度訴字第一
一六七號中華民國九十二年二月二十五日第一審判決（起訴案號：臺灣臺南地方法院
檢察署九十一年度毒偵字第一一四八號），提起上訴，本院判決如左：
      主      文
上訴駁回。
      事      實
一、甲○○曾於民國八十五年七月二十八日，因肅清煙毒條例案件，經臺灣臺南地方
    法院判處有期徒刑三年四月確定，並於八十九年二月十日執行完畢。仍不思悔改
    ，前因施用毒品案件，經強制戒治交付保護管束期滿後，由臺灣臺南地方法院檢
    察署檢察官於九十年四月十日以九十年度戒毒偵字第一九號不起訴處分確定。不
    料於五年內又基於概括犯意，自九十一年四月底某日起，連續在台南市○○路二
    三０號三樓住處施用第一級毒品海洛因多次，約每日施用一至二次，最後一次於
    九十二年一月十七日，在台南市○○區○○路一段八十五號住處施用。為警於九
    十一年七月二日下午七時三十分許在前揭小東路住處查獲，並扣得其所有施用毒
    品之注射針筒二支與吸管一支等。原審法院審理中未到庭，通緝後於九十二年一
    月十七日下午七時十五分許在前揭安和路住處前為警查獲。
二、案經台南市警察局與所屬第三分局分別報請臺灣臺南地方法院檢察署檢察官偵查
    起訴。
      理      由
一、右開事實，已經上訴人即被告甲○○於警訊、原審及本院審理中坦白承認，且被
    告於九十一年七月二日下午十時五十五分許所採尿液檢驗結果，確有海洛因在人
    體水解成之嗎啡反應，有台南市衛生局九十一年七月二十五日出具之（）南市
    衛驗字910356號尿液檢驗成績書附警卷可稽，並有扣案之注射針筒二支與吸管一
    支足資佐證。又被告前因施用毒品案件，已強制戒治交付保護管束期滿，並由臺
    灣臺南地方法院檢察署檢察官於九十年四月十日以九十年度戒毒偵字第一九一號
    不起訴處分確定，有不起訴處分書在卷足憑。其於五年內再犯毒品危害防制條例
    第十條第二項之罪，即應予論罪科刑。本件罪證明確，被告之犯行，應可認定。
二、核被告所為，係犯毒品危害防制條例第十條第一項之罪。其施用毒品行為，時間
    密接、犯罪構成要件相同，顯係基於概括犯意為之，應依連續犯規定論以一罪，
    並依法加重其刑。其持有毒品行為被施用毒品行為所吸收不另論罪。又被告前於
    八十五年間，因犯肅清煙毒條例罪，經臺灣臺南地方法院判處有期徒刑三年四月
    確定，並於八十九年二月十日執行完畢，有台灣台南地方法院檢察署刑案資料查
    註紀錄表在卷可按，其於五年之內再犯本件有期徒刑以上之罪，為累犯，應依法
    加重其刑。並依刑法第七十條遞加之。原審依毒品危害防制條例第十條第一項，
    刑法第十一條前段、第五十六條、第四十七條、第三十八條第一項第二款，並審
    酌被告犯罪之動機、目的、手段、其品行智識程度、生活狀況、與犯罪後態度等
    一切情狀，量處被告有期徒刑一年六月；扣案之注射針筒二支與吸管一支等，為
    被告所有且供施用毒品，為被告於警訊時供認在卷，依刑法第三十八條第一項第
    二款宣告沒收。並說明被告於九十一年七月二日後至九十二年一月十七日通緝逮
    捕前，所為之施用毒品行為雖未據檢察官起訴，但業據被告於原審審理中自白不
    諱，與前揭起訴部份之犯罪事實有連續犯之裁判上一罪關係，為起訴效力所及，
    法院自得併予審理。本院經核原判決認事用法及量刑均無不當。被告上訴意旨以
    原審量刑過重為指摘原判決不當，為無理由，應予駁回。
據上論斷，應依刑事訴訟法第三百六十八條，判決如主文。
本案經檢察官劉得鉦到庭執行職務。
中    華    民    國      九十二      年      四      月      十七      日
                                  臺灣高等法院臺南分院刑事第五庭
                                      審判長法官  鄭    文    肅
                                            法官  陳    珍    如
                                            法官  黃    三    哲
右正本證明與原本無異。
如不服本判決，應於判決送達後十日內向本院提出上訴狀，其未敘述理由者並應於提
出上訴狀後十日內向本院補提理由書（應附繕本)。
                                      法院書記官  陳    淑    貞
中    華    民    國      九十二      年      四      月      十八      日
附錄法條：
毒品危害防制條例第十條：
施用第一級毒品者，處六月以上五年以下有期徒刑。
施用第二級毒品者，處三年以下有期徒刑。


司法院資訊處製作；財團法人民間司法改革基金會備份。
